Minutes et répertoires du notaire Nicolas DUPUYS, 26 juin 1726 - 9 juin 1738 (étude XXXIV)
Archives nationales
Minutes et répertoires du notaire Nicolas DUPUYS (étude XXXIV)
26 juin 1726 - 9 juin 1738
MC/ET/XXXIV/438 - MC/ET/XXXIV/485, MC/RE/XXXIV/4
Etude XXXIV; Dupuys, Nicolas
Archives nationales de France
Minutes et répertoires: la loi 2008-696 du 15 juillet 2008 relative aux archives a fixé à 75 ans à compter de la date de l'acte, ou à 25 ans à compter de la date du décès de l'intéressé si ce délai est plus bref, le délai de communication des minutes et répertoires des notaires; ce délai est porté à 100 ans à compter de la date de l'acte si le document se rapporte à un mineur (code du Patrimoine, articles L213-2, 4e d et 5e).
Autres documents de l'étude (dossiers de clients, comptabilité...): s'agissant d'archives privées, ces documents sont communicables selon les modalités fixées par le déposant ou le donateur.
Certains documents ne sont pas accessibles en raison de leur mauvais état de conservation.
Versement
Accès aux instruments de recherche de tous les notaires de l’étude XXXIV
Archives de l'étude XXXIV
- Minutes de Nicolas DUPUYS, 29 mai 1726 - 9 juin 1738; MC/ET/XXXIV/438 - MC/ET/XXXIV/485
  - Minutes. 1726, 29 mai - 1726, août, 29 mai 1726 - août 1726; MC/ET/XXXIV/438
    Informations complémentaires:
    1726, 29 mai à 1726, 25 juin, les minutes sont signées par Claude-Charles Dupuys, substituant de Charles Dupuys, mais ne sont pas à son répertoire.
    1726, 26 juin à 1726, août: actes passés par-devant Nicolas Dupuys.
    Informations concernant le classement:
    Le niveau inférieur de description, quand il existe, correspond aux minutes d'actes. Toutes les minutes ne sont pas forcément décrites une à une. Les descriptions de ces minutes sont plus ou moins détaillées.
    - Inventaire après décès de Jean-Baptiste-Alexandre Le Blond, architecte des bâtiments du roi, et architecte en chef de S.M, rue de la Juiverie, (décédé le 27 février 1719, à Saint-Petersbourg), à la requête de sa veuve, Marie Levesque, revenue de Russie, dans lequel Pierre-Jacques Vanmerle, maître peintre et graveur, rue de Bièvre, estime les planches de cuivre, dans lequel est fait mention d'une convention avec Jean Mariette, libraire et marchand en taille douce., 5 août 1726; MC/ET/XXXIV/438
      Une liste de planches de cuivre gravées avec sujets et souvent avec le nom de l'artiste.
      Origine de l'information:
      Histoire de l'art, 1700-1750, études XIII à XXXIX (env. 7.500 actes), par Mireille Rambaud, 1966-1975 (fichier papier entièrement dématérialisé; voir contexte dans le Plan d’orientation général - Notaires de Paris, guides thématiques du Minutier).
      Date de révision: 2010
      Date de création de la notice: 2008
      inventaire après décès; Bièvre (rue de); Juiverie (rue de la); Le Blond, Jean-Baptiste Alexandre; Levesque, Marie; Mariette, Jean; Vanmerle, Pierre Jacques; architecte; libraire; commerçant; peintre
  - Minutes. 1726, septembre - 1726, décembre, septembre 1726 - décembre 1726; MC/ET/XXXIV/439
    - La butte (Nicolas Ambroise) maître fondeur rue de la Pelleterie § Vente, 5 septembre 1726; MC/ET/XXXIV/439
      Artisans XVIIIe siècle, par M. Rambaud et C. Grodecki, 1956-1977 ( fichier papier entièrement dématérialisé; voir contexte dans le Plan d’orientation général - Notaires de Paris, guides thématiques du Minutier).
      Date de révision: 2011-2012
      Date de création de la notice: 2010
      acte de vente; La Butte, Nicolas Ambroise
    - Devis et marché de maçonnerie, fouille et transport de terre pour la construction d'un bâtiment, rue Censier, par Antoine Daufresne, maître maçon., 12 septembre 1726; MC/ET/XXXIV/439
      Aucun plan joint.
      devis; marché; Censier (rue); Daufresne, Antoine; maçon
    - Lapierre (Etienne) maître fondeur rue de la Pelleterie § Mariage de .., 3 octobre 1726; MC/ET/XXXIV/439
      contrat de mariage; Lapierre, Etienne
    - Lapierre (Nicolas) maître fondeur Cour Neuve du Palais § Mariage du fils de .., 3 octobre 1726; MC/ET/XXXIV/439
      contrat de mariage; Lapierre, Nicolas
    - Bezard (Noël) maître graveur quai Neuf § Inventaire après décès de la veuve de -, 8 octobre 1726; MC/ET/XXXIV/439
      inventaire; Bezard, Noël
    - Mareschal (François) maître maçon rue de Seines § Comparations, 11 octobre 1726; MC/ET/XXXIV/439
      Mareschal, François
    - Goujon (André), marchand orfèvre, quai des Orfèvres § Mainlevée, 23 octobre 1726; MC/ET/XXXIV/439
      mainlevée; Goujon, André
    - Patour (Jean Charles), peintre, rue de l'Hirondelle § Constitution, 15 décembre 1726; MC/ET/XXXIV/439
      constitution de rente; Patour, Jean Charles
    - Marin (Nicolas) marchand lapidaire joaillier à Paris § bail à la Veuve de .., 24 décembre 1726; MC/ET/XXXIV/439
      bail; Marin, Nicolas
  - Minutes. 1727, janvier - 1727, mars, janvier 1727 - mars 1727; MC/ET/XXXIV/440
    - Nourissart (Louis) horloger place Dauphine § quittance, 26 janvier 1727; MC/ET/XXXIV/440
      quittance; Nourissart, Louis
    - Rondeau (René) maître graveur Cul de Sac Saint Martial § transaction, 28 janvier 1727; MC/ET/XXXIV/440
      accord; Rondeau, René
    - Carnet (Germain) marchand joaillier lapidaire Cour du Palais § bail à .., 30 janvier 1727; MC/ET/XXXIV/440
      bail; Carnet, Germain
    - Elisée (Jean) maître menuisier ébéniste rue Saint Nicaise § attermoiement, 19 février 1727; MC/ET/XXXIV/440
      Elisée, Jean
    - Obligation. Joseph Tailleur, maître de danse, rue du Haut-Moulin., 28 février 1727; MC/ET/XXXIV/440
      Musique XVIIIe siècle, danseurs (1.088 actes), par Madeleine Jurgens, Mireille Rambaud, Valérie Brousselle, 1963, 1984-1996. Le fichier a été traité pour la partie 'danseurs'.(fichier papier entièrement dématérialisé; voir contexte dans le Plan d’orientation général - Notaires de Paris, guides thématiques du Minutier).
      Date de création de la notice: 2005
      obligation; Haut-Moulin (rue du); Tailleur, Joseph; danseur; enseignant
    - Brugnon (Jean) tapissier rue de Charonne § Compte et quittance, 28 février 1727; MC/ET/XXXIV/440
      quittance; Brugnon, Jean
    - Despotz (Charles) marchand Orfèvre joaillier § rue des Deux Boulles § Inventaire après décès de la femme de .., 4 mars 1727; MC/ET/XXXIV/440
      inventaire; Despotz, Charles
    - Bonnefond (Leonard) maçon grande rue Mouffetard § Inventaire après décès de la femme de .., 27 mars 1727; MC/ET/XXXIV/440
      inventaire; Bonnefond, Léonard
  - Minutes. 1727, avril - 1727, juin, avril 1727 - juin 1727; MC/ET/XXXIV/441
    - Chevilliard (François), maître peintre, rue de la Vieille Draperie § Vente de terres, 1er mai 1727; MC/ET/XXXIV/441
      acte de vente; Chevilliard, François
    - Inventaire après le décès de Edme François LELEU (un violon avec son archet). Maître à danser. Rue des Moineaux., 6 mai 1727; MC/ET/XXXIV/441
      inventaire après décès; Moineaux (rue des); Leleu, Edme-François; enseignant; danseur
    - Mahon (Antoine) maître maçon, entrepreneur de bâtiments rue des Rosiers § Compte et délégation, 26 mai 1727; MC/ET/XXXIV/441
      Mahon, Antoine
    - Leroy (Henri) maître maçon, entrepreneur de bâtiments; rue Beaubourg § quittance et subrogation, 31 mai 1727; MC/ET/XXXIV/441
      quittance; Leroy, Henri
    - Procuration de l'héritier de Charles Joubert, architecte, juré expert entrepreneur des bâtiments du roi., 3 juin 1727; MC/ET/XXXIV/441
      procuration; Joubert, Charles; architecte; chef d'entreprise
    - Bonnefond (Laurent) maçon rue Mouffetard § transport de droits successifs, 9 juin 1727; MC/ET/XXXIV/441
      transport de droits; Bonnefond, Laurent
    - Charpentier (Mathieu) graveur sur le pont au Change § Mariage de .., 24 juin 1727; MC/ET/XXXIV/441
      contrat de mariage; Charpentier, Mathieu
    - Lopinot (Jean Baptiste) marchand tapissier quai Malaquais § quittance et mainlevée, 25 juin 1727; MC/ET/XXXIV/441
      quittance; Lopinot, Jean Baptiste
  - Minutes. 1727, juillet - 1727, septembre, juillet 1727 - septembre 1727; MC/ET/XXXIV/442
    - Maginel (Philippe Antoine), marchand orfèvre, rue de Gesvres § Quittance, 8 juillet 1727; MC/ET/XXXIV/442
      quittance; Maginel, Philippe Antoine
    - Dépôt d'extrait mortuaire de Jean-Baptiste-Alexandre Le Blond, architecte des bâtiments du roi, décédé le 27 février 1719, à Saint-Petersbourg, par Marie Levesque, sa veuve., 10 août 1727; MC/ET/XXXIV/442
      Extrait du registre de l'église des français de Saint-Petersbourg.
      dépôt de pièces; extrait d'acte; acte d'état civil; Le Blond, Jean-Baptiste Alexandre; Levesque, Marie; architecte
    - Follet (Mathieu) marchand tapissier rue Saint Jacques de la Boucherie § transaction, 27 août 1727; MC/ET/XXXIV/442
      accord; Follet, Mathieu
    - Perichon (Etienne Antoine) maître graveur rue de Harlay § bail, 1er septembre 1727; MC/ET/XXXIV/442
      bail; Perichon, Etienne Antoine
    - Lisonnet (Jean Etienne) marchand graveur rue de la Vieille Joaillerie § bail à .., 1er septembre 1727; MC/ET/XXXIV/442
      bail; Lisonnet, Jean Etienne
    - Pocquet (Jean) graveur rue Berdette § Vente, 1er septembre 1727; MC/ET/XXXIV/442
      acte de vente; Pocquet, Jean
    - Bigant (Noël) maître graveur au Marché Neuf § bail d'échoppe, 12 septembre 1727; MC/ET/XXXIV/442
      bail; Bigant, Noël
    - Lossu (Leonard) maître horloger au Marché Neuf § transport de droits successifs, 25 septembre 1727; MC/ET/XXXIV/442
      transport de droits; Lossu, Léonard
  - Minutes. 1727, octobre - 1727, décembre, octobre 1727 - décembre 1727; MC/ET/XXXIV/443
    - Leroy (Jean), maître peintre, rue Saint Guillaume § apprentissage du fils de - chez un boulanger, 30 octobre 1727; MC/ET/XXXIV/443
      contrat d'apprentissage; Leroy, Jean
    - Bertrand (Jean Baptiste) menuisier Enclos du prieuré de Saint-Denis de la Chartre § Mariage de .., 5 novembre 1727; MC/ET/XXXIV/443
      contrat de mariage; Bertrand, Jean Baptiste
    - Dépôt de délibération de la communauté des graveurs., 24 novembre 1727; MC/ET/XXXIV/443
      Nombreuses signatures: Soubiron, Lancret, Dieu, etc...
      dépôt de pièces; délibération; graveur
    - Garnier (Joseph) maître serrurier rue aux Fèves § Obligation, 24 novembre 1727; MC/ET/XXXIV/443
      obligation; Garnier, Joseph
    - Mareschal (François) maître maçon rue de Seine § Notoriété aux dires de .., 24 novembre 1727; MC/ET/XXXIV/443
    - Perichon (Etienne Antoine) maître graveur rue de Harlay § quittance au roi., 24 novembre 1727; MC/ET/XXXIV/443
      quittance; Perichon, Etienne Antoine
    - Barassa (Henri) maître menuisier § donation à .., 29 novembre 1727; MC/ET/XXXIV/443
      donation; Barassa, Henri
    - Chamaron (Léonard) maître maçon hors et proche la porte Saint Honoré § obligation rapportée, 30 novembre 1727; MC/ET/XXXIV/443
      obligation; Chamaron, Léonard
    - Martinot (Jerome) maître horloger rue de la Vieille Draperie § Compte et quittance, 5 décembre 1727; MC/ET/XXXIV/443
      quittance; Martinot, Jérome
    - Baradelle (Jacques Nicolas) maître fondeur quai de l'Horloge du Palais § quittance, 19 décembre 1727; MC/ET/XXXIV/443
      quittance; Baradelle, Jacques Nicolas
    - Rétrocession et obligation concernant Jean-Baptiste Loir, architecte des bâtiments du roi, expert juré, rue Neuve Saint-Merry., 29 décembre 1727; MC/ET/XXXIV/443
      cession; obligation; Neuve-Saint-Merri (rue); Loir, Bernard Jean-Baptiste (?); architecte
    - Loir (Jacques) architecte rue de la Savaterie § rétrocession et obligation, 29 décembre 1727; MC/ET/XXXIV/443
      obligation; Loir, Jacques
  - Minutes. 1728, janvier - 1728, mars, janvier 1728 - mars 1728; MC/ET/XXXIV/444
    - Bail par la veuve de Norbert Roettiers, graveur général des Monnaies de France, Hôtel de la Monnaie., 9 janvier 1728; MC/ET/XXXIV/444
      Précisions sur les lieux: Paris--Monnaie (rue de la, hôtel des Monnaies)
      bail; Monnaie (rue de la); Monnaies (hôtel des); Roëttiers, Norbert (1666?-1727); monnayeur
    - Fouquet (Charles) maître graveur au Marché Neuf § Inventaire après décès de..., 23 janvier 1728; MC/ET/XXXIV/444
      inventaire; Fouquet, Charles
    - Delacroix (Pierre Nicolas) horloger rue Quincampoix § Mariage de .., 25 janvier 1728; MC/ET/XXXIV/444
      contrat de mariage; Delacroix, Pierre Nicolas
    - Michel (Dominique), maître menuisier, cour de Lamoignon § Sous bail, 29 janvier 1728; MC/ET/XXXIV/444
      bail; Michel, Dominique
    - Delacroix (Antoine Louis) marchand tapissier rue de la Cordonnerie § quittance, 12 mars 1728; MC/ET/XXXIV/444
      quittance; Delacroix, Antoine Louis
    - Inventaire après décès de Michel Landois, maître peintre de l'Académie Saint-Luc., 17 mars 1728; MC/ET/XXXIV/444
      4 chevalets, palettes, plusieurs petits portraits sur toile, tableaux avec sujets, bordures.
      inventaire après décès; Landois, Michel; peintre
    - Landois (Paul Louis), peintre, rue de la Pelleterie § Inventaire après décès du père de -, 17 mars 1728; MC/ET/XXXIV/444
      inventaire; Landois, Paul Louis
  - Minutes. 1728, avril - 1728, juin, avril 1728 - juin 1728; MC/ET/XXXIV/445
    - Blotin (Louis) marchand joailliers rue Germain Laurent § bail, 10 avril 1728; MC/ET/XXXIV/445
      bail; Blotin, Louis
    - Thomegay (Marc) horloger à Genève § procuration de ..; Apport, 16 avril 1728; MC/ET/XXXIV/445
      procuration; Thomegay, Marc
    - Martin (Jean-Baptiste), marchand orfèvre, au Pont au Change § Inventaire après décès de la femme de .., 16 avril 1728; MC/ET/XXXIV/445
      inventaire après décès; Martin, Jean-Baptiste
    - Duthuillé (Pierre) marchand maître tapissier rue des Saints Pères § Contre lettre, 16 avril 1728; MC/ET/XXXIV/445
      Duthuillé, Pierre
    - Despots (Charles), marchand orfèvre joaillier, rue des Prouvaires § Liquidation de droits et obligation, 18 avril 1728; MC/ET/XXXIV/445
      liquidation; obligation; Despots, Charles
    - Ettienne (Jean Baptiste) maître graveur à Lyon § Apport de procuration, 4 mai 1728; MC/ET/XXXIV/445
      procuration; Ettienne, Jean Baptiste
    - Roger (Denis) enlumineur en taille douce au Mont Saint-Hilaire § Mariage de .., 9 mai 1728; MC/ET/XXXIV/445
      contrat de mariage; Roger, Denis
    - Serrurier (apprentissage) § Contrat pour 5 ans entre Marcellin Degast, grenouilleur, et Arnault Girault, maître serrurier, au profit de Jacques Raullot, âgé de 15 ans. Logé et nourri par son maître. S.d.d., 9 mai 1728; MC/ET/XXXIV/445
    - Martin (Jean-Baptiste), marchand orfèvre, au Pont au Change § Mariage de .., 17 mai 1728; MC/ET/XXXIV/445
      contrat de mariage; Martin, Jean-Baptiste
    - Boullot (Jacques) maître maçon et entrepreneur de bâtiments rue Simon Leprave § quittance, 18 mai 1728; MC/ET/XXXIV/445
      quittance; Boullot, Jacques
    - Deloche (Jean Robert) maître menuisier rue de la Vieille Draperie § Mariage de .., 23 mai 1728; MC/ET/XXXIV/445
      contrat de mariage; Deloche, Jean Robert
    - Landoys (Michel), peintre, de l'académie de Saint-Luc § Transport de la veuve de -, 5 juin 1728; MC/ET/XXXIV/445
      Landoys, Michel
    - Landoys (Paul Louis), peintre, au Pont Notre Dame § transport de droits, 5 juin 1728; MC/ET/XXXIV/445
      transport de droits; Landoys, Paul Louis
    - Poitevin (Nicolas) maître serrurier rue Neuve de Richelieu § quittance et délégation, 9 juin 1728; MC/ET/XXXIV/445
      quittance; Poitevin, Nicolas
    - Deloche (Robert), maître menuisier, rue de la Vieille Draperie § Inventaire après décès de la femme de .., 9 juin 1728; MC/ET/XXXIV/445
      inventaire après décès; Deloche, Robert
    - Jumelle (Claude) maître menuisier rue des Moineaux § Mariage de .., 13 juin 1728; MC/ET/XXXIV/445
      contrat de mariage; Jumelle, Claude
    - Petit (Jean Louis), menuisier, rue Sainte-Barbe § Mariage de .., 13 juin 1728; MC/ET/XXXIV/445
      contrat de mariage; Petit, Jean Louis
    - Bertrand (Jean Baptiste) menuisier Enclos du prieuré de Saint-Denis de la Chartre § Ventes, 5 septembre 1728; MC/ET/XXXIV/445
      acte de vente; Bertrand, Jean Baptiste
  - Minutes. 1728, juillet - 1728, septembre, juillet 1728 - septembre 1728; MC/ET/XXXIV/446
    - Gontier (Jean-Baptiste), peintre, rue de la Vannerie § Mariage de .., 11 juillet 1728; MC/ET/XXXIV/446
      contrat de mariage; Gontier, Jean-Baptiste
    - Lemadré (Jean), maître menuisier, rue Montmartre § Inventaire après décès de la femme de .., 19 juillet 1728; MC/ET/XXXIV/446
      inventaire après décès; Lemadré, Jean
    - Jacob (Michel), maître peintre et doreur, rue de la Licorne § Inventaire après décès de la femme de .., 28 août 1728; MC/ET/XXXIV/446
      inventaire; Jacob, Michel
    - Jacob (Michel), maître peintre et doreur, rue de la Licorne § Mariage de .., 29 août 1728; MC/ET/XXXIV/446
      contrat de mariage; Jacob, Michel
    - Daumet (Charles), maître peintre et doreur § Mariage de la veuve de .., 29 août 1728; MC/ET/XXXIV/446
      contrat de mariage; Daumet, Charles
    - Daumet (Charles), peintre et doreur, sur le quai Neuf § Inventaire après décès de .., 30 août 1728; MC/ET/XXXIV/446
      inventaire; Daumet, Charles
    - Lapierre (Nicolas) maître fondeur Cour Neuve du Palais § Inventaire après décès de .., 16 septembre 1728; MC/ET/XXXIV/446
      inventaire; Lapierre, Nicolas
    - La boullée (Edouard Jean) architecte, maître maçon et entrepreneur de bâtiments rue de la Perle § devis et marché (réparations urgentes), 28 septembre 1728; MC/ET/XXXIV/446
      devis; marché; La Boullée, Edouard Jean
    - Godin (Louis Claude), marchand orfèvre, quai des Orfèvres § Constitution, 28 septembre 1728; MC/ET/XXXIV/446
      constitution de rente; Godin, Louis Claude
  - Minutes. 1728, octobre - 1728, décembre, octobre 1728 - décembre 1728; MC/ET/XXXIV/447
    - Tricot (Antoine Claude) maître maçon, entrepreneur de bâtiments rue Beaubourg § Devis et marché; (réparations), 2 octobre 1728; MC/ET/XXXIV/447
      devis; marché; Tricot, Antoine Claude
    - Duquesne (Nicolas) maître horloger; rue des Fossés Saint-Germain § Mariage de .., 3 octobre 1728; MC/ET/XXXIV/447
      contrat de mariage; Duquesne, Nicolas
    - Philipon (René) maître maçon rue de la Jussienne § apprentissage du fils chez au gainier, 10 octobre 1728; MC/ET/XXXIV/447
      contrat d'apprentissage; Philipon, René
    - Roger (Jean Baptiste) doreur rue de la Cossonnerie § Inventaire après décès de .., 15 octobre 1728; MC/ET/XXXIV/447
      inventaire; Roger, Jean Baptiste
    - Contrat de mariage du fils de feu Jean-Simon Dutour, maître et ordinaire des ordres du roi., 28 novembre 1728; MC/ET/XXXIV/447
      contrat de mariage; Dutour, Jean Simon; peintre
    - Dutour (Charles), peintre, quai de la Mégisserie § Mariage de .., 28 novembre 1728; MC/ET/XXXIV/447
      contrat de mariage; Dutour, Charles
    - Contrat de mariage du beau-fils d'Antoine Pillement, maître peintre et ordinaire des ordres du roi, sur le Pont Notre-Dame., 28 novembre 1728; MC/ET/XXXIV/447
      contrat de mariage; Notre-Dame (pont); Pillement, Antoine; peintre
    - Lesellier (Antoine Simon) marchand tapissier; Carré Saint Landry § Constitution, 16 décembre 1728; MC/ET/XXXIV/447
      constitution de rente; Lesellier, Antoine Simon
    - Langlois (Noël Charles) marchand orfèvre au Pont au Change § Renonciation, 20 décembre 1728; MC/ET/XXXIV/447
      Langlois, Noël Charles
    - Chevillard (Jean) imprimeur en taille douce rue des Poirées § transaction et liquidation, 21 décembre 1728; MC/ET/XXXIV/447
      accord; Chevillard, Jean
    - Gaudet (Thomas) imprimeur en taille douce rue de Vieille Draperie § transaction et liquidation, 21 décembre 1728; MC/ET/XXXIV/447
      accord; Gaudet, Thomas
    - Stevenart (Nicolas) marchand orfèvre rue Saint Louis § Inventaire après décès de .., 24 décembre 1728; MC/ET/XXXIV/447
      inventaire; Stevenart, Nicolas
    - Tessier (Jean) ébéniste rue Bordet § Mariage de la fille de..., 27 décembre 1728; MC/ET/XXXIV/447
      contrat de mariage; Tessier, Jean
    - Tilliard (Nicolas), maître menuisier, rue de Cléry § Bail, 27 décembre 1728; MC/ET/XXXIV/447
      bail; Tilliard, Nicolas
    - Russeau (Pierre Thomas), peintre, rue Galande § Mariage de .., 27 décembre 1728; MC/ET/XXXIV/447
      contrat de mariage; Russeau, Pierre Thomas
  - Minutes. 1729, janvier - 1729, mars, janvier 1729 - mars 1729; MC/ET/XXXIV/448
    - Colin (Charles) architecte et entrepreneur de bâtiments rue Bourg Tibourg § quittance obligation et mainlevée, 18 janvier 1729; MC/ET/XXXIV/448
      obligation; quittance; Colin, Charles
    - Joannis (Laurent) orfèvre rue du Haut Moulin § Inventaire après décès de .., 27 janvier 1729; MC/ET/XXXIV/448
      inventaire; Joannis, Laurent
    - Collot (Robert), marchand orfèvre, rue de Harlay § Bail, 30 janvier 1729; MC/ET/XXXIV/448
      bail; Collot, Robert
    - Delacroix (Noël) maître menuisier à la Villeneuve § Sous bail, 6 février 1729; MC/ET/XXXIV/448
      bail; Delacroix, Noël
    - Debray (Jacques), maître menuisier, rue d'Anjou § Inventaire après décès de la femme de .., 25 février 1729; MC/ET/XXXIV/448
      inventaire après décès; Debray, Jacques
    - Tessier (Jean) ébéniste § Notoriété du décès de la femme de .. (aucun inventaire), 27 février 1729; MC/ET/XXXIV/448
      inventaire; Tessier, Jean
    - Coutart (André) marchand éventailliste rue Darnétal § Mariage de .., 27 février 1729; MC/ET/XXXIV/448
      contrat de mariage; Coutart, André
    - Collet (Jean) maître menuisier rue de Cléry § apprentissage, 11 mars 1729; MC/ET/XXXIV/448
      contrat d'apprentissage; Collet, Jean
    - Menuisier (apprentissage) § Contrat pour 5 ans entre Gaspard Pitou, âgé de 16 ans, et Jean Collot, maître menuisier, logé et nourri par son maître, sans deniers déboursés., 11 mars 1729; MC/ET/XXXIV/448
      contrat d'apprentissage; Pitou, Gaspard; Collot, Jean
    - Macharro (Salomon) marchand joaillier étranger à Hambourg § quittance et mainlevée, 16 mars 1729; MC/ET/XXXIV/448
      quittance; Macharro, Salomon
    - Quentin (Joseph) marchand horloger rue Montmartre § Union et abandonnement, 16 mars 1729; MC/ET/XXXIV/448
      Quentin, Joseph
    - Boulanger (Guillaume) maître doreur sur métaux juré en charge rue de la Verrerie ratifie le brevet § apprentissage, 21 mars 1729; MC/ET/XXXIV/448
      contrat d'apprentissage; Boulanger, Guillaume
    - Brunot (François) maître doreur sur métaux juré en charge rue des Prouvaires § ratifie le brevet; apprentissage, 21 mars 1729; MC/ET/XXXIV/448
      contrat d'apprentissage; Brunot, François
    - doreur sur métaux (apprentissage) § Contrat pour 5 ans entre Alexis Leroux, compagnon fondeur, et Gaspard François Marguillier, maître doreur sur métaux, au profit de Jean Leroux, âgé de 18 ans, frère d'Alexis, Logé, nourri, blanchi et entretenu d'habillements par son maître. S.d.d., 21 mars 1729; MC/ET/XXXIV/448
    - L'Ecouflet (Jean) maître doreur sur métaux juré en charge Rue d'Argenteuil ratifie le brevet § apprentissage, 21 mars 1729; MC/ET/XXXIV/448
      contrat d'apprentissage; L'Ecouflet, Jean
    - Engreve (Jean) maître doreur sur métaux juré en charge rue de la Ferronnerie § ratifie le brevet apprentissage, 21 mars 1729; MC/ET/XXXIV/448
      contrat d'apprentissage; Engreve, Jean
    - Tiercelin (Jean) maître maçon place Maubert § quittance et compte, 28 mars 1729; MC/ET/XXXIV/448
      quittance; Tiercelin, Jean
  - Minutes. 1729, avril - 1729, mai, avril 1729 - mai 1729; MC/ET/XXXIV/449
    - Mahon (Antoine) maître maçon entrepreneur des bâtiments § Renonciation à la succession de .., 6 avril 1729; MC/ET/XXXIV/449
    - Du Thuillé (Pierre) marchand et maître tapissier rue des Saints Pères § Mariage de la fille de .., 19 avril 1729; MC/ET/XXXIV/449
      contrat de mariage; Du Thuillé, Pierre
    - Maillard (Jean) maître et marchand tapissier rue Saint Dominique § Mariage de .., 19 avril 1729; MC/ET/XXXIV/449
      contrat de mariage; Maillard, Jean